【裁判字號】    91,上更(一),98
【裁判日期】    921016
【裁判案由】    貪污治罪條例
【裁判全文】
臺灣高等法院臺中分院刑事判決                    九十一年度上更(一)第九八號
    上  訴  人
    即  被  告  庚○○
    選任辯護人  林錦隆律師
右上訴人因貪污治罪條例等案件，不服台灣台中地方法院八十八年度訴字第二四六○
號中華民國九十年四月三十日第一審判決（起訴案號：台灣台中地方法院檢察署八十
七年度偵字第二三二六五號），提起上訴，判決後經最高法院發回更審，本院判決如
左：
    主      文
原判決關於庚○○部分撤銷。
庚○○從事業務之人，明知為不實之事項，而登載於其業務上作成之文書，足以生損
害於他人，處有期徒刑拾月。
    事      實
一、庚○○自民國（下同）六十四年九月間起，即擔任中國石油股份有限公司（下稱
    中油公司）加油站之泵島加油員，於八十五年十月一日起至八十六年四月十六日
    止，在中油公司設於台中市○○○路加油站，負責為客加油、開立發票等業務，
    為從事業務之人，於八十六年三月十一日晚上二十二時二十分許，在台中市○○○路加油站，先行將值夜泵島加油員乙○○邀請入辦公室內吃宵夜後，利用代替
    乙○○擔任泵島加油之機會，明知無人加油之情形下，竟以非連線之手動發票機
    接續開立如附表編號(四)所示之統一發票，並於其業務上所製作之上開統一發票上
    登載如編號(四)所示之不實事項，足生損害於中油公司對於加油數量及收入金額統
    計之正確性。適為乙○○發現，於事隔二、三日後，經乙○○將庚○○盜開統一
    發票之事報告站長戊○○，經戊○○通知庚○○到加油站後，庚○○始將八十六
    年三月十一日所開出如附表編號(四)所示統一發票，交由戊○○在統一發票上蓋用
    「作廢」印戳作廢。
二、案經法務部調查局台中市調查站移送台灣台中地方法院檢察署檢察官偵查起訴。
    理      由
一、訊據上訴人即被告庚○○雖坦承於八十六年三月十一日二十二時二十分許，在台
    中市○○○路加油站先行將值夜班之加油員乙○○邀請入辦公室內吃宵夜，且事
    後經二、三日後，經站長戊○○通知到加油站後，有將編號(四)所示之統一發票自
    夾克口袋中拿出交由戊○○在統一發票上蓋用「作廢」印戳作廢等情，惟矢口否
    認有何盜打統一發票之業務登載不實之行為，並辯稱：(1)上開三紙統一發票係其
    於加油時撿拾客戶未索取之發票，致遭誤會係不實登載該三紙各五十公升之汽油
    ；(2)依據編號(四)統一發票時間，被告當時係載另一泵島工作，不可能在該泵島上
    登打不實之發票；(3)若被告在無人加油情形下盜打發票，將使加油站之相關帳目
    發生不符，而本件發票時間之相關帳目並未發現有不相符之情事，足徵被告並未
    盜打發票，亦未有業務登載不實之行為云云。
二、經查：
  (一)被告曾於八十六年三月十一日晚上二十二時二十分許，在台中市○○○路加油站
    ，邀請值夜班之加油員乙○○進入辦公室內吃宵夜，並代理乙○○擔任泵島加油
    員，於二、三日後，經站長戊○○通知到加油站後，被告有將編號(四)所示之統一
    發票自夾克口袋中拿出交由戊○○在統一發票上蓋用「作廢」印戳作廢等情，業
    經被告坦承不諱，且證人乙○○於調查站證稱：「…約於八十六年三月間某日大
    夜班時（晚上二十二時至凌晨七時）我輪值本站第二泵島，該泵島擁有本站唯一
    之一台手動式統一發票機（其餘機種均為電腦自動連之統一發票機），當時庚○○來泵島邀我進入辦公室中吃宵夜，並表示渠願意幫我站該泵島加油，我乃進
    辦公室吃宵夜，吃宵夜之後我返回加油泵島時發現庚○○在加油車輛已經離去的
    狀況下仍一直使用統一發票機打印發票，並將發票放入口袋中，我發現事情異常
    ，乃於當晚向值班之副站長…報告此事，直至下一次大夜我與站長戊○○報告此
    事，戊○○乃馬上以電話通知庚○○來加油站，並由庚○○身上搜出連號之統一
    發票若干張…，戊○○並當著我的面將我前述當班庚○○在我所值班之泵島統一
    發票機盜打之發票三張（三張金額各均為七、八百元，發票時間均相同，統一發
    票編號亦均相同）蓋上作廢章，並予以作廢並予以存檔，事後我就未再追問了。
    」、「…庚○○乃向我表示渠盜打發票之行為不當而向我說對不起，…」、「因
    為庚○○…利用我進辦公室吃宵夜時在我的泵島盜打連續發票被我發現，並經戊○○查證屬實，…。」、「按我近三十年之工作經驗研判應無此可能（指在晚間
    ２２時２０分連續在同一時間有三部同一公司車輛各加油５０公升？）。」等語
    （見偵查卷第二十九頁反面至第三一頁；同旨見偵查卷第三三頁反面），另證人
    即該加油站站長戊○○於調查站證稱：「我是事後加油站加油工乙○○向我反應
    我才知道，八十六年三月十一日我並未值班，係於事隔二、三日乙○○向我反應
    ，渠在八十六年三月十一日二十二時至八十六年三月十二日七時之大夜班庚○○
    同班值勤，在輪流夜間用點心時，渠先至辦公室用點心，庚○○代理渠之加油泵
    島工作（五權西路加油站計有四個加油泵島，每一個泵島均有一部收銀機可打發
    票，除第二泵島之一部加油機無法連，需多一部收銀機單獨與該加油機連，
    以手打打出發票外，每一加油泵島均有一部收銀機與加油機連，在加完油後，
    會自動打出發票。即除前述一部收銀機可以手打發票外，均自動連，自動打出
    發票，無法手打發票。）乙○○於用完點心後，發現庚○○代理渠加油泵島工作
    時，在加油之車輛離開後，收銀機發出『滴滴達』之持續打發票之聲音，乙○○
    當日係負責第二加油泵島之加油工作，我於接到乙○○之報告後，即找來庚○○
    促其說明前述之情事，並責問庚○○何以擅打發票，若有違法情事將會上報公司
    處理。庚○○解釋說：八十六年三月十一日大夜，有打出連續要作廢之發票，當
    時因手髒要洗手等事，故將作廢之發票置於身上，因疏忽未交給值班站長，庚○○即馬上交出前述之發票。我因庚○○馬上交出發票認為庚○○可能真的疏忽，
    故依發票作廢程序處理，我事後並要求其他加油工注意庚○○有無再擅打發票之
    情事，但後來未發現庚○○有擅自打發票之情事。」等語（見偵查卷第六十頁及
    其反面），另證人即加油站員工辛○○於調查站中亦證稱：「庚○○確曾發生盜
    打發票之情事，他每次都是利用其他人員不注意時，自行盜打發票，每次都是打
    三張，…。」、「…是在偶然的情形下被另一同事乙○○發現的，…。」、「庚○○被迫交出發票時，當著戊○○、乙○○及其他同事面前說，他盜打發票已經
    有六、七年的時間，從來沒發生過什麼事，反問我們在緊張什麼，如果出了什麼
    事，他會自己負責。」等語（見偵查卷第二七頁至第二八頁），本院審之證人三
    人與被告均無怨隙，應無攀誣被告之可能，且證人戊○○證稱伊確實因證人乙○○之報告，才要求被告交出統一發票等語及證人辛○○證稱被告於加油站員工前
    坦承盜打發票，如果出事會自行負責等語，足徵證人乙○○上開證詞應屬實情而
    堪採信。證人乙○○於本院作證時，雖改稱：伊當時在調查站並未做如上供述云
    云，惟亦證稱：伊當時由統一發票之存根聯察覺這三張發票並非伊所打，且有異
    常，才向站長戊○○報告，並告知這三張發票之號碼等語，本院審之證人乙○○
    於當時確實查覺發票有異才向站長報告，更足佐證人乙○○於調查站所言並非子
    虛。證人乙○○於嗣後於本院改稱於調查站未為如此證述云云，顯屬事後迴護被
    告之詞，不足採信。從而上開編號(四)三張發票應確實係由被告所登打無訛。
  (二)又證人即進化路加油站代理值班站長許天來於調查站供述：「本站加油機加油之
    速率，以我個人之經驗，柴油…，而汽油…加油機約每分鐘可加約五十公升。」
    、「（問：進化路之手動統一發票機之使用程序為何？）為顧完油後，工作人員
    在手動統一發票機上輸入加油數量或加油金額後，則打出發票來。」、「一般顧
    客加油時未在統一發票上打統一編號者多為自已車子加油，發票上僅顯示加油數
    量及金額，其用途多為取回對獎之用，而要求打印統一編號者除在統一發票上登
    載加油數量及金額外，主要有將營業稅單獨列出，其用途為顧客取回報銷、報稅
    之用。」、「一般顧客大多以加油金額為整數…，而加油數量多為有小數點；且
    經我隨機抽樣本站八十七年三月三月第一三二四箱發票（編號ＮＢ000000
    00至ＮＢ00000000）共二五○張並詳細檢視發現該二五○張發票中僅
    有二張之加油數量為整數…，可見加油數量為整數之情形甚少。」等語（見偵查
    卷第一一七頁反面至第一一九頁反面），本院審之被告登打上開編號(四)發票，係
    同一分鐘內所開立，且加油數量均為五十公升，依證人許天來上開證詞，上開編
    號(四)發票登打之內容有違常情，顯屬虛偽登載應甚明確。
  (三)被告雖辯稱編號(四)係其於加油時撿拾客戶未索取之發票，疏未作廢而放入口袋內
    云云，惟查：(1)附表編號(四)發票均係同一時間登打，且均登在買受人之公司統一
    編號，顯係加油者欲作為公司報帳之單據使用，衡諸常情，加油者於要求開立載
    有公司統一編號之發票後，當會謹慎保管，持回公司報帳，豈會任意棄置而遭被
    告拾獲？(2)被告如係撿拾客戶實際加油後所未索取之統一發票疏未作廢，事後證
    人即加油站站長戊○○何以鄭重其事要求其交出發票，並予以作廢？被告所辯顯
    與常情不符，且與證人乙○○於法務部調查局台中市調查站證述之情節不符，足
    見其所辯，顯係圖卸責之詞，不足採信。
  (四)被告雖另辯稱：客戶未實際加油而開立發票，將使帳目不符云云，而證人即中油
    公司負責查核帳目之管理師陳忠庸於本院到庭亦證稱：按常情盜打發票將會使加
    油站帳目不符，而八十六年三月間該加油站帳目並無不符云云，然查：(1)證人陳
  忠庸亦坦承：「我管理的帳很多，業務也很多，我們都是抽查，除非有特殊情形
    ，上面交待我們才會查，一般來講，我們只是看帳冊金額有無相符，----一般來
    講，作廢發票不是很多，我們對作廢發票每張都有比對帳目。（問：如果只有看
    帳面合不合然後去查帳，如果有人盜打發票，有無可能帳面是相符的？）依我的
    經驗我不清楚，因為我沒有碰到過。」等情；(2)另證人戊○○於本院亦證稱：「
    （問：加油站中為何有作廢的發票？如何區辨、處理？）作廢的機會很多，有時
    候是誤打，有時候客戶忘了說要統一編號等等情形都有，因為發票機是自動連線
    的，如果有誤打就必須要以手動發票機手打，作廢的發票時，最晚在交班的時候
    ，都必須交回辦公室，同時會蓋上作廢的章。（問：帳目如何處理？）自動發票
    機作廢的發票要註記與手動發票機的補打發票沒有註記，最後在日結帳時，就可
    以總量來核對有無問題。」等語；(3)本院認為證人戊○○所稱「作廢發票」得以
    用帳目核對之一節，應係指因誤打或漏打統一編號而另行製作發票，將原先開立
    發票作廢之發票，才作有帳目查核，如果擅自盜打統一發票，形式上並無所謂「
    作廢之統一發票」，則只要帳面上金額調整相符，依證人陳忠庸前揭證詞，查核
    人員只有審查帳面金額是否相符，亦可能無法查出盜打發票之情形甚明，故被告
    上開辯詞顯不足採信。
  (五)另被告辯護人辯稱：中油公司正豐客於八十七年八月六日訪談被告時，於五權西
    路加油站統一發票作廢存根紙箱中，猶查出八十六年三月十二日下午三時三十一
    分及同年月十六日上午三時三十分登打和立公司統一編號之發票六紙，被告於同
    年三月十一日已將編號(四)發票交由站長戊○○依規定作廢，豈會在於其後自暴其
    短，另行開立上開六紙作廢發票，足證編號(四)發票應非被告所盜打甚明云云。惟
    查：本件被告雖於八十六年三月十一日之後二、三日，因證人戊○○質問而將編
    號(四)之統一發票交出作廢，然本院揆之本案案發經過，係於八十六年四月間，加
    油站副站長即證人劉輝雄因被告不遵守規定，請工讀生代替值班加油而擅自離班
    ，而與被告發生爭執，而於同年五月八日向法務部調查局提出檢舉，且被告於同
    年三月十一日交出發票作廢後，並未遭移送法辦，故被告於本案案發之前，非毫
    無可能再行開立不實發票之可能。況被告辯護人所指稱之六紙發票究竟係何人開
    立，與本案編號(四)統一發票究竟有無開立不實，尚難認有何關聯，其辯詞亦難採
    信。
  (六)按被告庚○○為中油公司加油站泵島加油員，於八十五年十月一日起至八十六年
    四月十六日止，在中油公司設於台中市○○○路加油站，負責為客加油、開立並
    給付發票予客戶等業務，故上開統一發票之內容，顯係被告於業務上作成之文書
    應甚明確。又上開統一發票雖為會計憑證，然被告僅係加油人員，並非實際負責
    辦理會計業務之「經辦會計人員」，故被告上開登載不實之行為並不符商業會計
    法第七十一條第一款之身分犯要件，併此敘明。從而事證明確，被告上開業務登
    載不實之犯行應堪認定。
三、核被告所為，係犯刑法第二百十五條之業務登載不實之文書罪。被告於同一分鐘
    內，接續業務登載不實如附表編號(四)所示統一發票，應認為基於單一犯意之接續
    行為，應論以接續犯，附此敘明。原審對被告庚○○論罪科刑，固非無見，惟查
    ：(1)原審判決認定統一發票係私文書，而認定被告係犯刑法第二百十條偽造私文
    書罪，然被告係加油人員本來就有權製作統一發票，並不符形式偽造上開統一發
    票之要件，應認被告於業務上應製作之統一發票上登載不實而犯刑法第二百十五
    條之罪，原審適用法律顯有錯誤；(2)原審認定被告登載不實之行為，係為圖利同
    案被告丁○○、甲○○、丙○○而涉犯貪污治罪條例第六條第一項第四款之罪名
    ，然九十年十一月七日貪污治罪條例第六條第一項第四款修正為結果犯，被告上
    開行為即無適用貪污治罪條例予以處罰之餘地，原審未及審酌修正後貪污治罪條
    例上開規定，亦有未洽（詳如後述）。被告上訴意旨仍執前詞否認犯罪，其上訴
    雖無理由，惟原審關於庚○○部分之判決，既有可議，自應由本院將原審關於庚○○部分判決撤銷改判。爰審酌被告庚○○素行尚無不良，從事加油站加油工作
    ，明知他人並未實際加油，竟利用職務之便登打不實統一發票，欲圖利私人不法
    之利益，犯後猶狡飾犯行，未見其悔意等一切情狀，量處如主文第二項所示之刑
    。被告於八十六年三月十一日所登載不實如附表編號(四)所示統一發票三紙，業已
    由被告繳回中油公司作廢，亦不予宣告沒收，附予敘明。
四、公訴意旨另以：被告庚○○係依據法令從事公務之人員，自八十六年一月起至同
    年三月間止，竟基於偽造私文書及對於主管事務圖利和立藥品有限公司（下稱和
    立公司）職員丁○○、丙○○、甲○○（三人均經原審判刑確定）獲取不法利益
    之概括犯意，利用職權上之機會，於八十六年一月二十四日上午七時七分許、八
    十六年二月一日晚上十時三十五分許及八十六年三月七日下午四時十六分許等時
    間，明知丁○○、丙○○、甲○○等三人於上開時間，並未至中油公司五權西路
    加油站之泵島加油，竟利用該加油站第二泵島手動收銀機，連續為如附表編號(一)
    至(三)所示不實之登載，每次均是同一日、時、分三張連號且油量同為五十公升，
    足生損害於中油公司對加油數量及收入統計之正確性，並基於原先圖利丁○○、
    丙○○及甲○○等三人之犯意，將編號(一)至(三)偽造之統一發票悉數交付予丙○○
    等三人使用，丁○○、丙○○、甲○○各基於意圖為自己不法所有之概括犯意，
    均明知前揭統一發票係虛偽不實，乃持以向和立公司不知情之出納郝培鑫申報油
    料費用，再由郝培鑫轉交予不知情會計陳昭惠報銷費用，致使和立公司陷於錯誤
    ，進而分別支付上述虛開統一發票金額之不法利益予丁○○共二千六百五十五元
    、甲○○共二千六百零五元、丙○○共二千五百五十五元。嗣被告庚○○承前開
    偽造私文書及對於主管事務圖利丁○○、丙○○、甲○○等三人獲取不法利益之
    犯意，利用職權上之機會，於八十六年三月十一日晚上二十二時二十分許，在台
    中市○○○路加油站先行將值夜之乙○○邀請入辦公室內吃宵夜後，再行至第二
    泵島，盜打附表編號(四)所示之統一發票，並登載如編號(四)所示之不實事項於統一
    發票上，適為乙○○發現，於事隔二、三日後，經乙○○將庚○○盜開統一發票
    之事報告站長戊○○，經戊○○通知庚○○到加油站後，庚○○始將上開八十六
    年三月十一日所開出之三張連號加油統一發票，交由戊○○在統一發票上蓋用「
    作廢」印戳作廢，因認被告盜打附表編號(一)至(三)統一發票，另涉嫌刑法第二百十
    五條、第二百十六條行使業務上登在不實之文書罪；被告盜打如附表編號(一)至(四)
    統一發票，另涉犯貪污治罪條例第六條第一項第五款對於主管或監督之事務，利
    用職權機會或身分圖私人不法之利益罪嫌云云。訊據上訴人即被告庚○○雖坦承
    於八十六年三月十一日晚上二十二時二十分許，在台中市○○○路加油站先行將
    值夜之乙○○邀請入辦公室內吃宵夜，且事後經二、三日後，經站長戊○○通知
    到加油站後，有將編號(四)所示之統一發票交由戊○○在統一發票上蓋用「作廢」
    印戳作廢等情，惟矢口否認有何盜打統一發票之業務登載不實之行為，並辯稱：
    (1)上開三紙統一發票係其於加油時撿拾客戶未索取之發票，致遭誤會係不實登打
    該三紙各五十公升之汽油；(2)編號(一)至(三)之統一發票並非其所盜打；(3)又依一般
    實務上公司行號所有之車輛，於同一時間至加油站加油時，為作業上方便，該公
    司之員工，時常要求加油站續登打發票，因而經常有同一時間收銀機於同一時分
    ，連續打出一張以上連續發票之情形，此與加油槍之加油速度，是否可能於同時
    分鐘內，加油達一百五十公升以上之事實無涉；(3)依據編號(一)至(三)統一發票時間
    ，伊不可能至泵登打發票能；(4)伊與同案被告丁○○、甲○○、丙○○均不認識
    ，渠三人也供稱不認識伊，伊不可能登打統一發票交予渠三人去報帳云云。經查
    ：
  (一)本件被告雖有業務登載不實編號(四)之統一發票已如前述，且上開發票已載明和立
    公司統一編號，顯見係欲供和立公司人員報帳之用，其圖利行為業已完成雖臻明
    確，然被告行為貪污治罪條例於九十年十一月七日修正施行，其中貪污治罪條例
    第六條第一項第四款圖利罪將修正前「對於主管或監督之事務，直接或間接圖私
    人不法之利益者」，修正為「對於主管或監督之事務，明知違背法令，直接或間
    接圖自己或其他私人不法利益，因而獲得利益者」，亦即修正為結果犯，比較新
    舊法，舊法並不較有利於被告，故依刑法第二條第一項前段，自應適用修正後之
    新法規定。本件被告業務登載不實之編號(四)統一發票尚未交付予他人，自不生貪
    污治罪條例圖利之結果，故已無上開圖利罪規定之適用，公訴人認被告盜打附表
    編號(四)統一發票涉及圖利未遂罪名，尚有未洽。
  (二)本案係被告與該加油站副站長劉輝雄發生爭執，證人劉輝雄稱遭被告恐嚇，為求
    自保，始將檢具編號(四)作廢之統一發票向法務部調查局檢舉被告涉嫌盜打編號(四)
    發票且經站長戊○○察覺作廢之經過。法務部調查局復依據上開編號(四)發票上之
    公司統一編號，約談和立公司會計陳昭惠，而查得附表編號(一)至(三)統一發票係屬
    同一分鐘連續打出三張發票，並由同案被告丁○○、丙○○、甲○○持向和立公
    司申報交通費等情，業經證人陳昭惠於調查站證述明確（見偵查卷第三七至三九
    頁），並有編號(一)至(三)之統一發票影本載卷足憑（見偵查卷第四○至四二頁）。
    本院審之上開編號(一)至(三)統一發票內容及同案被告丁○○、丙○○、甲○○申報
    交通費之情形，認：(1)上開發票均在同一分鐘內打出且加油數量均為五十公升，
    依經驗法則，同案被告丁○○、丙○○、甲○○在同時間一同至加油站加油之機
    會甚微，故上開發票內容已有可疑。(2)同案被告丁○○、丙○○、甲○○所加油
    品尚有九五、九二汽油之別，應屬不同加油機所加油，而當時五權加油站其餘加
    油機均已電腦連線等情，業經證人乙○○證述如前，故同案被告丁○○、丙○○
    、甲○○縱使同一時間至加油站加油，當可直接利用加油機連線之電腦發票開立
    統一發票，應無另行改用手動發票機同一分鐘連續開立三張發票之必要。(3)編號
    (一)至(三)之統一發票，同案被告丙○○、甲○○曾持九五、九二汽油不同油品之統
    一發票申報交通費，有違常人車輛均係加同一油品之習慣。上開事實雖均足徵上
    開統一發票確有可疑，惟同案被告丁○○、丙○○、甲○○於調查站及本院迭次
    供稱不認識被告，且依經驗法則，被告盜打編號(四)之統一發票之事實，亦無法逕
    為推論編號(一)至(三)之統一發票亦為被告所開立，此外本院遍查卷內並無積極證足
    資證明上開編號(一)至(三)之九張統一發票係被告所開立，從而前揭公訴意旨所指被
    告此部分犯嫌，應屬不能證明，惟公訴人認被告此部分犯嫌與被告前開有罪部分
    ，有裁判上一罪之關係，本院爰不另為無罪之諭知。
五、據上論斷，應依刑事訴訟法第三百六十九條第一項前段、第三百六十四條、第二
    百九十九條第一項前段、刑法第二百十五條、罰金罰鍰提高標準條例第一條前段
    ，判決如主文。
本案經檢察官己○○到庭執行職務。
中      華      民      國    九十二    年      十      月     十六     日
                                  臺灣高等法院臺中分院刑事第八庭
                                        審判長法  官  羅  得  村
                                              法  官  黃  文  進
                                              法  官  陳  毓  秀
右正本證明與原本無異。
被告不得上訴，檢察官得上訴。
如不服本判決應於收受送達後十日內向本院提出上訴書狀，其未敘述上訴之理由者並
得於提起上訴後十日內向本院補提理由書（均須按他造當事人之人數附繕本）。
                                              書記官  吳  宗  玲
中      華      民      國      九十二   年       十      月    十七    日
附錄本案論罪科刑主要法條：
刑法第二百十五條：
  從事業務之人，明知為不實之事項，而登載於其業務上作成之文書，足以生損害於
  公眾或他人者，處三年以下有期徒刑、拘役或五百元以下罰金。
 附表
┌──┬─────┬────────────────────────────────┐
│編號│ 發票時間 │    統 一  發  票  內    容                                     │
├──┼─────┼────────────────────────────────┤
│ (一) │八十六年一│(1)FY-00000000號之統一發票上，登載買受人統一發票編號00000000號、 │
│    │月二十四日│  95無鉛汽油數量五十公升，金額八百八十五元（丁○○報銷）；      │
│    │七時七分  │(2)FY-00000000號之統一發票上，登載買受人統一發票編號00000000號、 │
│    │          │  92無鉛汽油數量五十公升，金額八百三十五元（甲○○報銷）；      │
│    │          │(3)FY-00000000號之統一發票上，登載買受人統一發票編號00000000號、 │
│    │          │  95無鉛汽油數量五十公升，金額八百八十五元（丙○○報銷）；      │
├──┼─────┼────────────────────────────────┤
│    │八十六年二│(1)GJ-00000000號之統一發票上，登載買受人統一發票編號00000000號、 │
│    │月一日二十│  95無鉛汽油數量五十公升，金額八百八十五元（丁○○報銷）；      │
│ (二) │二時三十五│(2)GJ-00000000號之統一發票上，登載買受人統一發票編號00000000號、 │
│    │分        │  92無鉛汽油數量五十公升，金額八百三十五元（丙○○報銷）；      │
│    │          │(3)GJ-00000000號之統一發票上，登載買受人統一發票編號00000000號、 │
│    │          │  95無鉛汽油數量五十公升，金額八百八十五元（甲○○報銷）；      │
├──┼─────┼────────────────────────────────┤
│    │八十六年三│(1)GU-00000000號之統一發票上，登載買受人統一發票編號00000000號、 │
│    │月七日十六│  95無鉛汽油數量五十公升，金額八百八十五元（丁○○報銷）；      │
│ (三) │時十六分  │(2)GU-00000000號之統一發票上，登載買受人統一發票編號00000000號、 │
│    │          │  92無鉛汽油數量五十公升，金額八百三十五元（丙○○報銷）；      │
│    │          │(3)GU-0 0000000號之統一發票上，登載買受人統一發票編號00000000號、│
│    │          │  95無鉛汽油數量五十公升，金額八百八十五元（甲○○報銷）；      │
├──┼─────┼────────────────────────────────┤
│    │八十六年三│(1)GU-00000000號之統一發票上，登載買受人統一發票編號00000000號、 │
│    │月十一日二│  95無鉛汽油數量五十公升，金額八百八十五元。                    │
│ (四) │十二時二十│(2)GU-00000000號之統一發票上，登載買受人統一發票編號00000000號、 │
│    │分        │  92無鉛汽油數量五十公升，金額八百三十五元。                    │
│    │          │(3)GU-00000000號之統一發票上，登載買受人統一發票編號00000000號、 │
│    │          │  95無鉛汽油數量五十公升，金額八百八十五元。                    │
└──┴─────┴────────────────────────────────┘
                                                                    Ｉ


司法院資訊處製作；財團法人民間司法改革基金會備份。
